【裁判字號】    89,易,2052
【裁判日期】    890926
【裁判案由】    竊盜
【裁判全文】
臺灣桃園地方法院刑事判決                        八十九年度易字第二五二號
    公  訴  人  臺灣桃園地方法院檢察署檢察官
    被      告  乙○○
右列被告因竊盜案件，經檢察官提起公訴（八十九年度偵字第一一八三七號），本院
判決如左：
    主      文
乙○○連續竊盜，累犯，處有期徒刑壹年陸月，並於刑之執行前，令入勞動場所強制
工參年。鑰匙貳支，沒收。
    事      實
一、乙○○曾有多次竊盜前科，最後一次係民國八十五年間因竊盜案件，經台灣高等
    法院判處有期徒刑一年六月，於刑之執行前，令入勞動場所強制工作三年，確定
    ，甫於八十九年二月二十三日執行完畢，仍不知悔改，又意圖為自己不法之所有
    ，基於連續竊盜之概括犯意，有犯竊盜先於八十九年七月十四日，在台北縣板橋
    市○○路一二九巷口，以自備鑰匙竊取九信交通公司所有由丁○○使用之車牌號
    碼ＣＡ一七三號營業用小客車，得手後供己代步之用，駕駛後見該車性能不佳，
    隨即棄置於台北市○○○路高架橋下。又連續於同年八月一日，在台北市○○○
    路與西寧北路口，以所有之鑰匙竊匙林協營所有之車牌號碼Ｃ六－五二二號營業
    用小客車，得手後留供己用，而於數日後又任意棄置於台北市內某處。又於同年
    八月三日，在台北市○○○路○段一四一號前，以同樣方法竊取戊○○所有之車
    牌號碼Ｔ七－五一五號營業用自小客車，得手後供己代步之用，駕駛後因見油將
    耗盡，又棄置於台北縣泰山鄉○○路○段二０六巷口。又於同年八月五日在台北
    市○○○路、光復北路口，以同樣方法竊取得己○○所有之車牌號碼Ｕ四－七四
    五號營業用自用小客車，而因違規停車遭拖吊。又連續於同年八月八日在台北市
    北投區○○街○段三０三號前，以同樣方法竊取森林交通公司所有由甲○○使用
    之車牌號碼Ｄ四－０一一號營業用小客車，得手後又於同日二十二時三十分許駕
    該車至桃園縣龜山鄉○○路一六九號前，以自備鑰匙竊取莊嘉盛所有供丙○○使
    用之車牌號碼ＥＲ二一五八號自用小客車，得手後正欲駕車離去時，即為巡邏之
    警員當場查獲。
二、案經桃園縣警察局龜山分局報告臺灣桃園地方法院檢察署檢察官偵查起訴。
    理      由
一、訊據被告乙○○坦承右揭竊盜犯行不諱，核與被害人即丁○○、林協營、戊○○
    、己○○、甲○○、丙○○等人於警訊所述失竊情節相符，又有贓物認領保管單
    、車輛竊盜、車牌失竊個別查詢報表等附卷可稽，本件事證已臻明確，被告犯行
    洵堪認定。
二、核被告所為係犯刑法第三百二十條第一項之竊盜既遂罪，被告多次犯行，時間緊
    接，犯罪構成要件相同，顯基於概括犯意為之，為連續犯，應以一罪論並加重其
    刑。又被告竊取莊嘉盛所有供丙○○使用之車牌號碼ＥＲ二一五八號自用小客車
    部分，被告已發動該車引擎坐進車內欲駕車離去時始為警查獲，應認該車已置於
    被告實力支配之下，被告此部分所犯認係竊盜既遂罪，公訴人認被告此部分行為
    尚未得手，尚有未洽，併此敘明。又被告竊取林協營所有之車牌號碼Ｃ六－五二
    二號營業用小客車部分行為，雖未據檢察官起訴（此部分係警方將被害人筆錄逕
    送本院），惟因本院認與起訴論罪部分有連續犯之裁判上一罪關係，為起訴效力
    所及，本院自得審理。又被告於八十五年間因竊盜案件，經台灣高等法院判處有
    期徒刑一年六月確定，甫於八十九年二月二十三日執行完畢之事，有台灣桃園地
    方法院檢察署刑案資料查註紀錄表一份附卷可稽，其於受有期徒刑完畢，五年以
    內再犯有期徒刑以上之本罪，為累犯，應依法加重其刑，並遞加之。爰審酌被告
    品行不端、一偷再偷不知悔改、犯罪之動機、目的、手段、所生之危害及犯罪後
    之態度等一切情狀，量處如主文所示之刑。又被告自七十九年間起即有多次竊盜
    前科，甫因竊盜案件強制工作三年及有期徒刑一年六月執行完畢數月內即再犯本
    件竊盜罪，再參酌本件犯罪情節，被告於短時間一個月內任意竊取他人停放於路
    邊之營業或自用小客車達六輛之多，及被告於檢察官偵查時亦承稱「看到就想偷
    ，不知為什麼」等語，認被告有犯竊盜罪之習慣，有宣告強制工作保安處分之必
    要，爰依竊盜犯贓物犯保安處分條例第三條第一項第一款之規定，依法宣付被告
    於刑之執行前，令入勞動場所強制工作期間為三年。
三、扣案之鑰匙二支，為被告所有且供犯前罪所用之物，業據被告供明在卷，併依刑
    法第三十八條第一項第二款規定宣告沒收之。
據上論斷，應依刑事訴訟法第二百九十九條第一項前段，刑法第五十六條、第三百二
十條第一項、第四十七條、第三十八條第一項第二款，竊盜犯贓物犯保安處分條例第
三條第一項第一款第五條第一項前段，罰金罰鍰提高標準條例第一條前段，判決如主
文。
本案經檢察官張春暉到庭執行職務
中      華      民      國      八十九    年    九      月    二十六  日
                                臺灣桃園地方法院刑事第四庭
                                      法  官  孫惠琳
右正本證明與原本無異。
如不服本判決，應於判決送達後十日內向本院提出上訴狀( 應附繕本 )，上訴於
臺灣高等法院。
                                       書記官   李金蓮
中        華        民        國   八十九   年   九   月    二十九    日
附論罪科刑依據之法條：
刑法第三百二十條
意圖為自己或第三人不法之所有，而竊取他人之動產者，為竊盜罪，處五年以下有期
徒刑、拘役或五百元以下罰金。
意圖為自己或第三人不法利益，而竊佔他人之不動產者，依前項之規定處斷。
前二項之未遂犯罰之。


司法院資訊處製作；財團法人民間司法改革基金會備份。
